臺灣板橋地方法院刑事判決　　　　　　　　　　　　九十三年度訴字第一八九八號
　　　公　訴　人　臺灣板橋地方法院檢察署檢察官
　　　被　　　告　甲○○
右列被告因違反毒品危害防制條例案件，經檢察官提起公訴（九十三年度核退毒偵字
第一０五三號）及移請併辦（九十三年度核退毒偵字第一四三０號），嗣因被告就被
訴事實為有罪之陳述，本院告知被告簡式審判程序之旨，並聽取當事人之意見後，裁
定改由受命法官獨任依簡式審判程序進行，判決如左：
    主  文
甲○○連續施用第一級毒品，累犯，處有期徒刑拾月，扣案之第一級毒品海洛因貳包
之外包裝（空包裝合計重零點陸捌公克）沒收，其內之第一級毒品海洛因（送驗合計
淨重零點肆玖公克）沒收銷燬之。
    事  實
一、甲○○前因施用毒品案件，經本院於九十年四月二十一日以九十年度毒聲字第一
    七四二號裁定送觀察、勒戒後，認無繼續施用毒品之傾向，業經台灣板橋地方法
    院檢察署檢察官以九十年度毒偵字第一八六一號為不起訴處分確定，嗣復因施用
    毒品案件，再經本院於九十二年七月二十四日以九十二年度毒聲字第二三一八號
    裁定送觀察、勒戒後，因認有繼續施用毒品之傾向，除經臺灣板橋地方法院檢察
    署檢察官於九十二年八月二十二日以九十二年度毒偵字第二四五四號聲請簡易判
    決處刑外，並經本院於九十二年八月二十日以九十二年度毒聲字第二五八五號裁
    定令入戒治處所施以強制戒治，於九十三年一月三日因法律修正釋放，且經本院
    於九十二年十二月五日以九十二年度簡字第二四三一號判處有期徒刑六月，如易
    科罰金以三百元折算一日確定，並於九十三年三月二十五日易科罰金執行完畢，
    猶不知悔悟，復基於施用第一級毒品海洛因之概括犯意，於九十三年六月二十一
    日晚上八、九點許，在其位於臺北縣樹林市○○路○段二一八號二樓之住處內（
    檢察官起訴書載為九十三年六月二十三日一時三十分許為警採尿前二十六小時內
    某時，在不詳地點），以將海洛因摻入香菸內點燃後吸用，施用第一級毒品海洛
    因一次，先於九十三年六月二十二日下午十一時二十分許，在台北縣樹林市前鎮
    十七號前為警查獲，並扣得其所有之第一級毒品海洛因一包（送驗淨重０．三九
    公克，空包裝重０．三三公克），及採集其尿液送驗，而於九十三年六月二十三
    日上午十一時三十五分許，經具保在外，猶不知悔改，繼續承前施用第一級毒品
    海洛因之概括犯意，以上開方式，在其前開住處，連續多次施用第一級毒品海洛
    因，約一至二天施用一次，並於九十三年九月四日晚上某時施用最後一次，旋於
    九十三年九月五日下午十時十五分許，在其住處為警查獲，並扣得其所有之第一
    級毒品海洛因一包（送驗淨重０．一公克，空包裝重０．三五公克），及採集其
    尿液送驗。
三、案經台北縣政府警察局中和分局報請臺灣板橋地方法院檢察署檢察官偵查起訴及
    台北縣政府警察局樹林分局報請臺灣板橋地方法院檢察署檢察官移請併案審理。
    理  由
壹、程序方面：
    按本件被告甲○○所犯係死刑、無期徒刑、最輕本刑為三年以上有期徒刑以外之
    罪，其於準備程序就前揭被訴事實為有罪之陳述，經法官告知簡式審判程序之旨
    ，並聽取其與公訴人之意見後，本院認無不得或不宜改依簡式審判程序進行之處
    ，爰依刑事訴訟法第二百七十三條之一第一項、第二百八十四條之一，裁定本件
    由受命法官獨任進行簡式審判程序，合先敘明。
貳、實體方面：
  一、訊據被告甲○○對於右揭犯罪事實均坦承不諱，本院復審酌：
    (一)查被告前因施用毒品案件，經本院於九十年四月二十一日以九十年度毒聲字第
      一七四二號裁定送觀察、勒戒後，認無繼續施用毒品之傾向，業經台灣板橋地
      方法院檢察署檢察官以九十年度毒偵字第一八六一號為不起訴處分確定，嗣復
      因施用毒品案件，再經本院於九十二年七月二十四日以九十二年度毒聲字第二
      三一八號裁定送觀察、勒戒後，因認有繼續施用毒品之傾向，除經臺灣板橋地
      方法院檢察署檢察官於九十二年八月二十二日以九十二年度毒偵字第毒偵字第
      二四五四號聲請簡易判決處刑外，並經本院於九十二年八月二十日以九十二年
      度毒聲字第二五八五號裁定令入戒治處所施以強制戒治，於九十三年一月三日
      因法律修正釋放，且經本院於九十二年十二月五日以九十二年度簡字第二四三
      一號判處有期徒刑六月，如易科罰金以三百元折算一日確定，並於九十三年三
      月二十五日易科罰金執行完畢之事實，有臺灣高等法院被告全國前案紀錄表一
      份、本院九十二年度毒聲字第二五八五號刑事裁定電腦列印本、台灣板橋地方
      法院檢察署檢察官九十年度毒偵字第一八六一號不起處分分電腦列印本各一份
      在卷可按。是被告於涉本案之前，業經觀察、勒戒執行完畢後釋放甚明。
    (二)次查，經警將被告遭查獲時所採之尿液送驗結果，係呈鴉片類（嗎啡）陽性反
      應，此有台北縣政府警察局中和分局、樹林分局毒品案件被移送人姓名及代碼
      對照表各一份、台灣檢驗科技股份有限公司九十三年七月十六日、九十三年九
      月二十四日濫用藥物尿液檢驗報告各一份在卷可稽。又查：
      (1)海洛因施用入人體後水解還原成嗎啡，再循嗎啡之代謝方式排出體外，業據
        行政院衛生署藥物食品檢驗局以七十三藥檢壹字第○三○二二一號函說明綦
        詳，且尿液中能否驗出嗎啡陽性反應，與其投與量、投與途徑、採尿時間、
        個人體質及檢測方法之靈敏度有關，國外曾有文獻報導注射六毫克之海洛因
        鹽酸鹽，其代謝物嗎啡之平均可檢出時限約為二十六小時，亦經行政院衛生
        署藥物食品檢驗局於八十一年九月八日以（八一）藥檢壹字第八一一四八八
        五號函釋明在案。
      (2)再者，前揭尿液檢驗報告載明係以ＧＣ／ＭＳ（即氣相層析質譜儀分析法）
        方法作為確認檢驗之方式，而該方法之原理係檢品經氣化後，通過層析管分
        離純化，再將純化後之成分循序送入質譜儀做個別鑑定。因質譜儀所測定之
        圖譜，在化學上被公認具有指紋特性，故可據以完全判定該檢品係為何種化
        合物。職是，台北榮民總醫院即認為若以氣相層析質譜儀（ＧＣ／ＭＳ）作
        藥物及其代謝產物之定性及定量分析，幾乎不會有偽陽性反應產生，此經該
        院於八十三年四月七日以八三北總內字第三○五九號函釋明在案。
      (3)準此而論，被告之尿液經以氣相層析質譜儀分析法檢驗，既係呈嗎啡及甲基
        安非他命陽性反應，顯見被告應有在前揭犯罪時間施用第一級毒品海洛因之
        行為甚明。
    (三)此外，扣案之海洛因二包確屬第一級毒品海洛因無訛（送驗合計淨重０．四九
      公克，空包裝重０．六八公克），此有法務部調查局九十三年八月二日調科壹
      字第○六○○○八五六○號、九十三年十月八日調科壹字第○六○○○八九三
      六號鑑定通知書二份在卷可稽，
    (四)綜上所述，被告前因施用毒品，且於前揭觀察、勒戒完畢釋放後，五年內再犯
      本件施用第一級毒品海洛因，事證應屬明確，其犯行應堪認定。
  二、查海洛因屬毒品危害防制條例第二條第二項第一款所規定之第一級毒品，核被
      告所為，係犯毒品危害防制條例第十條第一項施用第一級毒品罪罪。被告持有
      毒品，復進而施用，其持有毒品之低度行為，為施用毒品之高度行為所吸收，
      均不另論罪。被告先後多次施用第一級毒品海洛因之犯行，時間緊接，所犯構
      成要件相同，顯係基於概括犯意為之，為連續犯，依刑法第五十六條規定，以
      一罪論，並加重其刑。又被告基於施用第一級毒品海洛因之概括犯意，自九十
      三年六月二十一日下午八、九時許至同年九月四日晚上止，連續施用第一級毒
      品之犯行，除起訴書所載九十三年六月二十三日一時三十分許為警採尿前二十
      六小時內某時一次施用第一級毒品之犯行業經起訴外，其餘多次施用第一級毒
      品之犯行雖未經檢察官起訴，然此部分與前開起訴判罪部分有連續犯之裁判上
      一罪關係，為原起訴效力所及，基於審判不可分原則，且經公訴人移請併案審
      理，本院自得一併審理，附此敘明。又被告前因施用毒品案件，經臺灣板橋地
      方法院檢察署檢察官於九十二年八月二十二日以九十二年度毒偵字第二四五四
      號聲請簡易判決處刑，經本院於九十二年十二月五日以九十二年度簡字第二四
      三一號判處有期徒刑六月，如易科罰金以三百元折算一日確定，並於九十三年
      三月二十五日易科罰金執行完畢之事實，此有前揭臺灣高等法院被告全國前案
      紀錄表及刑案資料查註紀錄表各一份在卷足憑，其受有期徒刑執行完畢，於五
      年以內再犯本件最重本刑為有期徒刑以上之罪，為累犯，應依刑法第四十七條
      之規定，加重其刑，爰依法遞加之。爰審酌被告已有因施用毒品經觀察、勒戒
      後，獲不起訴處分之寬典，猶因施用海洛因三犯本罪，顯未衷心悛悔，漠視法
      令之禁制，恣意濫用藥品，甚為可訾，兼衡其施用海洛因所生危害實以自戕健
      康為主，於他人尚無明顯重大危害及其犯後終能供認無隱，態度良好等一切情
      狀，量處如主文所示之刑，以資懲儆。又扣案之海洛因二包（空包裝合計重０
      ．六八公克，送驗合計淨重０．四九公克），既屬第一級毒品，爰依毒品危害
      防制條例第十八條第一項前段規定，均併予宣告沒收銷燬之（惟鑑驗耗用之毒
      品部分，既已滅失，自毋庸宣告沒收銷燬）；至該海洛因二包之外包裝，係用
      於包裹毒品，防其裸露、潮濕，便於攜帶施用，亦係供施用毒品所用之物，且
      係被告所有，此據被告於本院審理時供明在卷，爰依刑法第三十八條第一項第
      二款規定，亦併予宣告沒收。
據上論斷，應依刑事訴訟法第二百七十三條之一第一項、第二百九十九條第一項前段
，毒品危害防制條例第十條第一項、第十八條第一項前段，刑法第十一條、第五十六
條、第四十七條、第三十八條第一項第二款，判決如主文。
本案經檢察官蘇揚旭到庭執行職務。
中　　　華　　　民　　　國　　九十三　　年　　 十二 　　月　　 三十 　　日
                                      臺灣板橋地方法院刑事第三庭
                                          法  官    李釱任
右正本證明與原本無異
如不服本判決應於送達後十日內向本院提出上訴狀
                                          書記官    張惠芳
中　　　華　　　民　　　國　　九十三　　年　　 十二 　　月　　 三十 　　日
附錄本案論罪科刑法條全文：
毒品危害防制條例第十條
施用第一級毒品者，處六月以上五年以下有期徒刑。
